---
title: "Aplicación del algoritmo IRWLS al ajuste de un modelo logístico"
output:
  html_document:
    df_print: paged
  html_notebook: default
  pdf_document: default
---
## La cipermetrina contra el gusano del tabaco
### Sergio García Prado
```{r}
rm(list = ls())
```
```{r}
x <- as.integer(c(0, 1, 2, 3, 4, 5))	### dosis de cipermetrina
y <- as.integer(c(1, 5, 17, 23, 33, 36)) ### muertos
n <- as.integer(rep(40, 6))	### numero total en cada grupo

rbind( x, y, n-y, n)
```
Valores de predición y predictores.
```{r}
Y <- y/n	### proporcion observada de muertos
X <- cbind(rep(1,6), x )	### Matriz de diseño
```
#### Algoritmo IRWLS con número de iteracciones prefijado 
```{r}
beta <- runif(2) # elegimos al azar los parámetros
for (i in 1:3) {
  eta <- c(X %*% beta)
  mu <- exp(eta)/(1+exp(eta))
  nz <- eta + (Y - mu) / (mu * (1 - mu))
  w <- mu * (1 - mu)
  beta <- solve(t(X) %*% diag(w) %*% X) %*% t(X) %*% diag(w) %*% nz
}
```
Estimación obtenida.
```{r}
beta 
```
Matriz de varianzas-covarianzas del estimador.
```{r}
(beta.V <- solve(t(X) %*% diag(w) %*%X))
```
Errores Estándar.
```{r}
sqrt(diag(beta.V))
```
#### Algoritmo IRWLS con parada por convergencia 
```{r}

MAX.ITER <- 100

beta <- runif(2)
beta.old <- rep(Inf, 2)
i <- 0
while (i < MAX.ITER & max(abs(beta - beta.old)) > 10e-3) {
  beta.old <- beta
  
  eta <- c(X %*% beta)
  mu <- exp(eta)/(1+exp(eta))
  nz <- eta + (Y - mu) / (mu * (1 - mu))
  w <- mu * (1 - mu)
  beta <- solve(t(X) %*% diag(w) %*% X) %*% t(X) %*% diag(w) %*% nz
  if (any(is.na(beta))) {
    beta <- runif(2)
  }
  i <- i + 1
}
```
Estimación obtenida.
```{r}
beta 
```
Matriz de var-cov del estimador.
```{r}
(beta.V <- solve(t(X) %*% diag(w) %*%X))
```
Errores Estándar.
```{r}
sqrt(diag(beta.V))
```
Grafico de la proporcion de muertes frente a la dosis.
```{R}
plot(x, Y, pch = 20)
lines(x, mu, col="red")
lines(x, predict(lm(Y ~ x)), col = "gray")
```

#### Aplicación de la funcion glm de R para hacer el ajuste anterior.
```{r}
logitmod <- glm(Y ~ x, family = binomial)
summary(logitmod)
```