---
title: "Getting Started with Lattice"
output:
  html_document:
    df_print: paged
---


#### Autor
  * Sergio García Prado - [garciparedes.me](https://garciparedes.me)

#### Fecha
  * Mayo de 2018
  
## Descripción
En este trabajo se van a realizar distintos gráficos para comparar las diferencias a nivel de sintaxis así como resultados mediante la implementación en el paquete base *graphics* frente al paquete *lattice*. Los diagramas que se van a generar se refieren a funciones de densidad y distribución para la distribución gaussiana ajustada sobre distintos parámetros.

Dichos gráficos han sido generados siguiendo un ejercicio de la asignatura *Computación Estadística* del grado en *Estadística* de la Universidad de Valladolid. En concreto, se ha realizado el **Ejercicio 3 de la Hoja 5**

Este documento se ha realizado apoyandose en el lenguaje **R** junto con los paquetes *rmarkdown* (para la generación del documento) y *lattice* (para la generación avanzada de gráficos).


```{r}
rm(list = ls())
```


```{r}
library(lattice)
```

### Apartado a

El enunciado del apartado es el siguiente: 

*Realizar en una ventana dividida en dos filas y cuatro columnas la representación la función de densidad y la función de distribución (una en la primera fila y otra en la segunda) de las siguientes distribuciones normales: N(0,1), N(2, 1), N(0,0.25) N(2, 0.25). Nota: utilizar la misma escala en los ejes x e y para las cuatro distribuciones.*

```{r}
means <- c(0, 2)
deviations <- c(1, 0.25)
limits <- c(-6, 6)
x <- seq(limits[1], limits[2], length = 200)
```

#### Paquete *graphics*

```{r}
par(mfrow = c(2, 4))
for (i in deviations) {
  for (j in means) {
    plot(x, dnorm(x, j, i), type = "l", ylab = "f(x)", main = paste0("N(",j, ", ", i, ")"))
  }
}
for (i in deviations) {
  for (j in means) {
    plot(x, pnorm(x, j, i), type = "l", ylab = "F(x)", main = paste0("N(",j, ", ", i, ")"))
  }
}
```

#### Paquete *lattice*

```{r}
# TODO
```

### Apartado b

El enunciado del apartado es el siguiente: 

*Realizar los gráficos anteriores en una ventana dividida en dos, en una poner las cuatro funciones de densidad y en otra las cuatro funciones de distribución.*

#### Paquete *graphics*

```{r}
par(mfrow = c(1, 1))
plot(limits, c(0, 2), type = "n", ylab = "f(x)")
for (i in deviations) {
  for (j in means) {
    lines(x, dnorm(x, j, i))
  }
}
plot(limits, c(0, 1), type = "n", ylab = "F(x)")
for (i in deviations) {
  for (j in means) {
    lines(x, pnorm(x, j, i))
  }
}
```

```{r}
# TODO
```

### Apartado c

El enunciado del apartado es el siguiente: 

*Generar 400 datos de la distribución normal de media 3 y varianza 4. Obtener su media, mediana, varianza, mínimo, máximo, cuartiles y recorrido intercuartílico. Comparar la media, mediana y varianza muestrales con los parámetros correspondientes de la distribución original.*

#### Paquete *graphics*

```{r}
d <- rnorm(400, 3, 2)
```

```{r}
h <- hist(d, breaks = 30, xlab="x", ylab ="y",
  	main="Histograma de los datos generados")
xfit<-seq(min(d),max(d),length=length(d)) 
yfit<-dnorm(xfit,mean=3, sd = 2) 
yfit <- yfit*diff(h$mids[1:2])*length(d) 
lines(xfit, yfit, lwd=2)
```



#### Paquete *lattice*

```{r}
# TODO
```



#### Generación de Estadísticos

```{R}
(params <- list(mean = mean(d), median = median(d), var = var(d), 
               min = min(d), max = max(d), iqr = IQR(d), 
               q.15 = quantile(d, 0.25), q.75 = quantile(d, 0.75)))
```

La media se encuentra próxima a su valor teórico
```{R}
abs(params$mean - 3)
```

La mediana se encuentra próxima a su valor teórico
```{R}
abs(params$median - 3)
```

La varianza se encuentra próxima a su valor teórico
```{R}
abs(params$var - 4)
```

